# 公司已装修投入为对价锁定未来 2 年房屋的购买价格，是否应考虑期权情况。

提问人：xiaomaijinwang 时间：2015-10-29 11:47:57
陈老师，您好。 基本情况：A公司与B房地产公司签订某栋楼的整体购买协议，以“整体认购、分步购买”的方式进行，该楼层共有 16层，目前公司已购买其中的1-4层和15-16层，其他5-14层未购买。根据协议约定，由A公司负责出资统一装修5-14层（共计 10层），以装修投入来锁定协议约定的销售价格至 2017 年 6 月 30 日（锁定期为 2 年）。即在 2017 年 6 月 30 日前，若届时销售价格高现行约定的折后单价，A公司可以按锁定的价格购买5-14层，并签订《商品房买卖合同》。反正，若届时销售价格低于现行约定的折后单价，A公司可以按届时销售价格购买5-14层，并签订《商品房买卖合同》。 结论：从上可以看出，公司以目前的装修投入为对价锁定未来房屋的价格，相当于购买一个看涨期权合约。 问题： （ 1 ）陈老师，请问上述结论判断是否正确？为什么？ （ 2 ）若属于看涨期权，如何确认期权的公允价值，如何进行账务处理；若非期权性质，这部分装修费是否一次性进当前损益。为什么？
谢谢，陈老师。

回答人：chenyiwei
根据《企业会计准则第 22 号——金融工具确认和计量》第六条：“本准则不涉及按照预定的购买、销售或使用要求所签订，并到期履约买入或卖出非金融项目的合同。但是，能够以现金或其他金融工具净额结算，或通过交换金融工具结算的买入或卖出非金融项目的合同，适用本准则。” 由于公司以目前的装修投入为对价锁定未来房屋的价格，如果公司具有到期按锁定价格购入房屋的明确意图，则可以按照一般的预付款购买合同进行处理，不涉及金融工具。另外，到期日该楼盘的公允价值也是很难预测的。